Config:
  hfst:
    Gen: ../../../src/generator-gt-norm.hfst
    Morph: ../../../src/analyser-gt-norm.hfst
#  xerox:
#    Gen: ../../../src/generator-gt-norm.xfst
#    Morph: ../../../src/analyser-gt-norm.xfst
#    App: lookup

Tests:




  Noun - ča´skes: # 2A v > kk, e > a, ? > ?
    ča´skes+N+Sg+Nom: ča´skes
    ča´skes+N+Sg+Gen: časkas
    ča´skes+N+Sg+Acc: časkas
    ča´skes+N+Sg+Ill: časkasân
    ča´skes+N+Sg+Loc: časkasist
    ča´skes+N+Sg+Com: časkasáin
    ča´skes+N+Sg+Abe: časkasttáá
    ča´skes+N+Ess: [časkasin, ča´skesin]
    ča´skes+N+Par: [časkasid, ča´skesid]
    ča´skes+N+Pl+Nom: časkaseh
    ča´skes+N+Pl+Gen: časkasij
    ča´skes+N+Pl+Acc: časkasijd
    ča´skes+N+Pl+Ill: časkasáid
    ča´skes+N+Pl+Loc: časkasijn
    ča´skes+N+Pl+Com: časkasijguin
    ča´skes+N+Pl+Abe: časkasijttáá

